臺灣板橋地方法院民事判決　　　　　　　100年度訴字第533號
原　　　告　洪中進
被　　　告　林子力
訴訟代理人　王淑芬
上列當事人間請求侵權行為損害賠償事件，原告提起附帶民事訴
訟（99年度附民字第316號），經本院刑事庭移送前來，經本院
於民國100年4月19日言詞辯論終結，判決如下：
    主  文
被告應給付原告新臺幣貳拾萬肆仟佰拾伍元，及自民國九十
九年十一月十七日起至清償日止，按週年利率百分之五計算之利
息。
原告其餘之訴駁回。
訴訟費用由被告負擔十分之二，餘由原告負擔。
本判決第一項得假執行；但被告如以新臺幣貳拾捌萬陸仟捌佰
拾伍元為原告預供擔保，得免為假執行。
原告其餘假執行之聲請駁回。
    事實及理由
一、本件被告經合法通知，未於最後言詞辯論期日到場，核無民
    事訴訟法第386條所列各款情形，爰依原告之聲請，由其一
    造辯論而為判決。
二、原告主張：
（一）被告於民國98年7月16日凌晨2時30分許在新北市○○區○
      ○路與裕生路口毆傷原告，原告受有頭部創傷、頭部及前
      胸、上背、上側肢體多處瘀傷，有亞東醫院及漢邦中醫之
      醫生診斷證明書可證，然而原告看醫生看了近一年仍不見
      傷勢好轉，仍有頸部活動不利、左上背疼痛、胸悶及左肩
      活動異常，中醫師懷疑有內傷及骨頭問題，建議原告去補
      照X光，才發現左側肩胛骨骨折，此有大東醫院之醫生診
      斷證明書可證，醫師建議要開刀，且告知原告將來手部會
      有活動之問題，需長期復健，無法完全康復，只能看手術
      後能恢復幾成，以後無法提重物，會有酸痛問題及活動角
      度問題，因亞東醫院當時未照X光，以至於延誤至今才發
      現左側肩胛骨骨折，由於原告從事營造業，自從被被告毆
      打至今無法提重物，傷勢一直未癒，導致原告無法上班工
      作，沒錢生活，也沒錢繳交健保費，如今已欠健保費多時
      ，只好看自費，去年只好南遷暫居朋友處，靠朋友救濟，
      生活困苦，如今根本沒錢開刀，造成身心備受煎熬，苦不
      堪言，而被告皆無悔意，不肯賠償原告醫療費用。原告因
      治療創傷，支出醫療費新臺幣（下同）68,835元，後續開
      刀及復健醫療費431,165元，又原告受此不法侵害，身心
      均痛苦異常，擬請求賠償慰撫金50萬元，以上合計100萬
      元，為此依侵權行為之法律關係提起本件訴訟。
（二）聲明：
   1、被告應給付原告100萬元，及自起訴狀繕本送達之翌日起
      至清償日止按年息百分之5計算之利息。
   2、願供擔保，請准宣告假執行。
三、被告雖未於最後言詞辯論期日到場，惟其於先前言詞辯論期
    日到場僅聲明判決駁回原告之訴。
四、原告主張被告於98年7月16日上午2時30分許，在新北市○○
    區○○路與裕生路口毆傷原告，造成原告受有頭部創傷、頭
    部及前胸、上背、上側肢體多處瘀傷之傷害等語。經查，上
    情經本院99年度簡字第7872號判處被告因共同傷害人之身體
    ，處有期徒刑伍月，如易科罰金，以1,000元折算壹日在案
    ，此有本院99年度簡字第7872號傷害刑事判決附卷可參，是
    原告上開張，自堪信為真實。
五、按因故意或過失，不法侵害他人之權利者，負損害賠償責任
    。不法侵害他人之身體或健康者，對於被害人因此喪失或減
    少勞動能力或增加生活上之需要時，應負損害賠償責任。不
    法侵害他人之身體、健康、名譽、自由、信用、隱私、貞操
    ，或不法侵害其他人格法益而情節重大者，被害人雖非財產
    上之損害，亦得請求賠償相當之金額。民法第184 條第1 項
    前段、第193 條第1 項、第195 條第1 項前段定有明文。本
    件被告因故意不法侵害原告權利，致原告受有損害，故原告
    主張依上開規定，請求被告負侵權行為損害賠償責任，洵為
    正當。茲就原告據以請求賠償之項目及金額審酌如下：
（一）醫療費用68,835元部分：
      原告主張其因本件侵權行為，於醫院就醫支出醫療、診斷
      證明書費用共計4,335 元，經核原告提出之亞東醫院、漢
      邦中醫診所醫療單據影本3 紙及診斷證明書影本2 紙在卷
      可稽，均無不合，應予准許，逾上開範圍之請求，為無理
      由，應予駁回。其中原告支付之診斷證明書費用300 元，
      因而支出之診斷證明費用，屬因本件侵權行為所生，且為
      證明損害發生及其範圍之必要費用，原告依法自亦得請求
      ，併此明
（二）後續開刀及復健醫療費用431,165元部分：
      原告又主張因本件侵權行為，請求被告給付後續開刀及復
      健醫療費用431,165元等語。經查：
   1、本件觀諸原告提出之大東醫院於99年6月7日開立之乙種診
      斷證明書，其上載明「診斷：左側肩胛骨骨折。醫囑：建
      議復健及休養三個月宜門診追蹤複查。」，然查，被告於
      98年7 月16日凌晨2 時30分許在新北市○○區○○路與裕
      生路口毆傷原告，原告受有頭部創傷、頭部及前胸、上背
      、上側肢體多處瘀傷，有亞東醫院及漢邦中醫之醫生診斷
      證明書可證，被告並無左側肩胛骨骨折之情形，99年6 月
      7 日診斷被告左側肩胛骨骨折應與98年7 月16日原告受有
      頭部創傷、頭部及前胸、上背、上側肢體多處瘀傷無關，
      否則，被告如左側肩胛骨骨折之情形，有何有可能至10月
      後才發現之理？應認其此部分之請求因無法舉證，而無法
      信為真實，其請求為無理由，不應准許。
（三）精神慰撫金50萬元部分：
      原告主張其因本件侵權行為受傷而受有精神痛苦，請求精
      神慰撫金50萬元等語，原告既因被告傷害行為而身體受有
      傷害，精神上當受有相當程度之痛苦，其主張依民法第19
      5條規定請求精神慰撫金，洵屬有據。茲斟酌原告於本件
      事故發生時，年約44歲，國中畢業，事故發生當時為油漆
      工人，名下無不動產或汽機車，而被告於本件事故發生時
      ，年約18歲，國中畢業，名下亦無不動產或汽機車等情，
      有本院依職權調取兩造之稅務電子閘門財產所得調件明細
      表附卷為憑（見本院卷第12頁、第13頁）。故本院爰審酌
      上開所述之兩造身分、地位暨經濟狀況，以及被告就本件
      侵權行為應負之責任等一切之情狀，而認原告得請求之精
      神慰撫金應以20萬元為相當，超過部分難稱允適，自不應
      准許。
（四）基上，原告共得請求204,335 元（即醫療費用4,335 元＋
      精神慰撫金200,000 元＝204,335 元）。
六、從而，原告依上開民法侵權行為之規定，請求被告賠償204,
    335 元，及自起訴狀繕本送達翌日即99年11月17日起至清償
    日止，按週年利率百分之5 計算之利息，為有理由，應予准
    許。逾上開範圍之請求，為無理由，應予駁回。
七、因本案事證已臻明確，兩造其餘主張、陳述及所提之證據暨
    攻擊防禦方法，經本院審酌後，認與本案判斷結果無影響，
    均毋庸再予一一審酌，附此敘明。
八、本件係所命給付之金額未逾500,000元之判決，應依職權宣
    告假執行，並依職權宣告被告得供擔保免為假執行。至原告
    其餘假執行之聲請，因該部分之訴業經駁回，其假執行之聲
    請亦失所附依，應併予駁回。
九、據上論結，本件原告之訴一部為有理由，一部為無理由，並
    依民事訴訟法第385 條第1 項前段、一第79條、第389 條第
    1 項第5 款、第392 條第2 項，判決如主文。
中    華    民    國   100    年    4     月    29    日
                  民事第二庭    法  官  張谷輔
以上正本係照原本作成
如對本判決上訴，須於判決送達後20日內向本院提出上訴狀
中    華    民    國   100    年    4     月    29    日
                                書記官  尤秋菊